臺灣桃園地方法院刑事判決　　　　　　　93年度訴字第1214號
公　訴　人　臺灣桃園地方法院檢察署檢察官
被　　　告　甲○○　男　36歲.
　　　　　　　　　　　（現於台灣桃園看守所羈押中）
上列被告因違反毒品危害防制條例案件，經檢察官提起公訴（93
年度毒偵字第1985號）及移送併案審理（94年度毒偵字第580 號
、第1127號），被告於本院準備程序進行中，就被訴事實為有罪
之陳述，經本院告知簡式審判程序意旨，並聽許公訴人及被告之
意見後，本院合議庭裁定依簡式審判程序審理，本院判決如下：
    主  文
甲○○連續施用第一級毒品，處有期徒刑玖月。扣案之第一級毒
品海洛因貳包（淨重零點柒肆公克）、海洛因殘渣袋陸個均沒收
銷毀之，扣案之吸管貳支均沒收。
    事  實
一、甲○○前因施用毒品案件，經台灣高等法院以87年度上訴字
    第2930號裁定送強制戒治後，復於民國90年5 月31日裁判免
    刑確定。竟不知悔改，基於連續施用第一級毒品海洛因之概
    括犯意，自93年1 月起至94年2 月2 日為警採尿前回溯26小
    時內某時，每日施用第一級毒品海洛因1 次，且於附表所示
    之時間、地點施用第一級毒品海洛因，而為警分別於附表所
    示之查獲時、地查獲，並扣得如附表所示之扣案物。
二、案經桃園縣政府警察局中壢分局報請台灣桃園地方法院檢察
    署檢察官偵查起訴，及內政部警政署國道公路警察局刑事警
    察隊移送台灣桃園地方法院檢察署檢察官偵查起訴暨桃園縣
    政府警察局八德分局報請台灣桃園地方法院檢察署檢察官偵
    查起訴。
    理  由
一、程序部分：本件被告甲○○所犯係死刑、無期徒刑或最輕本
    刑為3 年以上有期徒刑以外之罪，其於準備程序中就被訴事
    實為有罪之陳述，經本院告知簡式審判程序之旨，並聽取當
    事人意見後，經本院合議庭依刑事訴訟法第273 條之1 第1
    項規定裁定由受命法官獨任進行簡式審判程序，合先敘明。
二、訊據被告甲○○對於附表所示之施用第一級毒品之犯罪事實
    均坦承不諱，又被告先後經警於事實欄所示之採尿時間採取
    尿液送驗後，均呈第一級毒品嗎啡陽性反應（施用毒品海洛
    因代謝物為嗎啡），此有桃園縣政府警察局中壢分局被採尿
    人姓名編號對照表（93年度毒偵字第1985號第10頁）、桃園
    縣衛生局不法藥物尿液檢定書（93年度毒偵字第1985號第35
    頁）、桃園縣政府警察局八德分局被採尿人姓名編號對照表
    （94年度毒偵字第580 號第29頁）、台灣尖端先進生技醫藥
    股份有限公司（94年度毒偵字第580 號第44頁背面、本院卷
    第79頁）、國道公路警察局刑事警察隊94年2 月份移送煙毒
    麻醉藥品人犯尿液檢體編號對照表（94年度毒偵字第1127號
    第8 頁）等文件附卷可稽；再查，附表編號、所扣得之
    白各1 包，經送法務部調查局檢驗後，認確均含有第一級第
    六項毒品海洛因成分，此亦有該局調科壹字第080007718 號
    、第000000000 號（93年度毒偵字第1985號第33頁、94年度
    毒偵字第580 號第41頁）鑑定通知書各1 份為證，又扣案如
    附表編號之(2)之殘渣袋6 個，經本院依職權送國防部憲兵
    司令部刑事鑑識中心檢驗後，認殘渣袋中有煙毒（海洛因）
    成分，有該中心93年10月11日（93）字鑑字第13375 號鑑驗
    通知書一份附卷可參（本院卷第21頁）；末查，被告前因施
    用毒品案件，經台灣高等法院以87年度上訴字第2930號裁定
    台灣高等法院被告全國前案紀錄表及刑案資料查註紀錄表各
    一份在卷可參。綜述，本件事證明確，被告犯行洵堪認定。
三、核被告甲○○所為，係犯毒品危害防制條例第10條第1 項之
    施用第一級毒品罪。被告施用海洛因前之持有海洛因之低度
    行為，為高度之施用行為所吸收，均不另論罪。其先後多次
    施用第一級毒品犯行間，時間緊接，手法相近；而施用毒品
    行為本即有慣常性、成癮性；顯係分別基於概括犯意反覆為
    之，為連續犯應以一罪論，並依法加重其刑。爰審酌被告犯
    罪之動機、目的、手段及犯後坦承犯行等一切情狀，量處如
    主文所示之刑，並定其應執行之刑，以示懲儆。扣案如附表
    編號之(1)及之(1)共白粉2 包（淨重共0.74公克）經法務
    部調查局鑑定含第一級毒品海洛因成分，有法務部調查局調
    科壹字第080007718 號、第000000000 號鑑定通知書各1 份
    可參，應依毒品危害防制條例第18條第1 項前段規定，諭知
    沒收銷毀之。又扣案如附表編號之(2)之殘渣袋6 個，經送
    國防部憲兵司令部刑事鑑識中心檢驗後，認殘渣袋中有煙毒
    （海洛因）成分，有該中心93年10月11日（93）字鑑字第13
    375 號鑑驗通知書一份附卷可參，亦應依毒品危害防制條例
    第18條第1 項前段之規定，諭知沒收銷毀。另扣案如附表編
    號之(2)之吸管2 支，為被告所有且係供被告施用毒品海洛
    因所用之物，應依刑法第38條第1 項第2 款之規定，宣告沒
    收。至扣案如附表編號之(3)、(4)之分裝袋32個及安非他命
    吸食器1 組，雖為被告所有，然與本件被告施用毒品之犯行
    無關，不得予以宣告沒收，均併此敘明。
四、據上論斷，應依刑事訴訟法第273 條之1 第1 項、第299 條
    第1 項前段，毒品危害防制條例第10條第1 項、第18條第一
    項前段，刑法第11條前段、第56條、第38條第1 項第2 款，
    判決如主文。
本案經檢察官張啟聰到庭執行職務。
中　　華　　民　　國　　94　　年　　4 　　月　　28　　日
                  刑事第五庭    法　官　周炳全
以上正本證明與原本無異。
如不服本判決，應於送達後10日內，向本院提出上訴狀。
                                書記官  陳夏施
中　　華　　民　　國　　94　　年　　5 　　月　　5 　　日
附表：
┌───┬──────┬──────┬──────┬──────────┐
│編  號│ 施用時、地 │施 用 行 為 │ 查獲時、地 │扣  案  物  品      │
├───┼──────┼──────┼──────┼──────────┤
│    │93年5月8日15│施用第一級毒│93年5月8日13│(1)海洛因1 包（淨重0.│
│      │時45分許為警│品海洛因。  │時30分許，在│  03公克）。        │
│      │採尿時回溯26│            │桃園縣中壢市│(2)海洛因殘渣袋6個。 │
│      │小時內某時，│            │游泳路8號前5│                    │
│      │在桃園縣八德│            │0 公尺處為警│                    │
│      │市○○路991 │            │查獲。      │                    │
│      │巷58弄57之3 │            │            │                    │
│      │號處施用。  │            │            │                    │
├───┼──────┼──────┼──────┼──────────┤
│    │94年1月5日採│施用第一級毒│94年1 月5 日│(1)海洛因1包（淨重0.7│
│      │尿前回溯26小│品海洛因。  │12時30分許桃│  1公克）。         │
│      │時內某時，在│            │園縣八德市和│(2)吸管2支。         │
│      │台灣地區內某│            │平路991 巷58│(3)分裝袋33個。      │
│      │不詳地點。  │            │弄57之3 號處│(4)安非他命吸食器1 組│
│      │            │            │為警查獲。  │  。                │
├───┼──────┼──────┼──────┼──────────┤
│  (3)  │94年2月2日為│施用第一級毒│94年2月2日17│                    │
│      │警採尿前回溯│品海洛因。  │時許，在桃園│                    │
│      │26小時內某時│            │縣八德市和平│                    │
│      │，在桃園縣八│            │路991巷58弄5│                    │
│      │德市○○路99│            │7之3號處為警│                    │
│      │1巷58弄57之3│            │查獲。      │                    │
│      │號處施用。  │            │            │                    │
└───┴──────┴──────┴──────┴──────────┘
附錄本件論罪科刑法條全文
毒品危害防制條例第10條
施用第一級毒品者，處六月以上五年以下有期徒刑。
施用第二級毒品者，處三年以下有期徒刑。
